【裁判字號】    97,抗,691
【裁判日期】    970508
【裁判案由】    確認土地所有權狀更改無效
【裁判全文】
臺灣高等法院民事裁定                   97年度抗字第691號
抗  告  人  甲○○
            乙○○
抗告人因與相對人台北縣新莊地政事務所間確認土地所有權狀更
改無效事件，對於中華民國97年3月14日臺灣板橋地方法院97年
度訴字第373號所為裁定提起抗告，本院裁定如下：
    主  文
抗告駁回。
抗告訴訟費用由抗告人負擔。
    理  由
一、抗告意旨略以：抗告人因工作關係，未依原審裁定所命期限
    到院補正起訴狀上之簽名或蓋章，詎遭原審裁定駁回抗告人
    之起訴，為此提起抗告云云。
二、原裁定以：抗告人未於起訴狀上為簽名或蓋章，經原審於民
    國97年2月27日裁定命渠二人於5日內補正，惟抗告人逾期迄
    未補正，其訴顯難認為合法，應予駁回等語。
三、按起訴應以訴狀為之，並表明其當事人及法定代理人；而
    當事人或代理人應於書狀內簽名或蓋章，其以指印代簽名者
    ，得使他人代書姓名，記明其事由並簽名，此為訴狀必備之
    程式，觀諸民事訴訟法第244條第1項第1款、第117條規定甚
    明。次按起訴不合程式或不備其他要件者，依其情形可以補
    正者，經審判長定期間命其補正而不補正，法院應以裁定駁
    回之。民事訴訟法第249條第1項第6款亦定有明文。
四、經查：
(一)、關於抗告人甲○○部分：
    查原法院起訴狀並無抗告人甲○○之簽名或蓋章，經原審於
    97年2月27日裁定命其於收受裁定5日內補正起訴狀上本人之
    簽名或蓋章（見原審卷第45頁）。該裁定業於97年3月6日送
    達，有送達證書附卷可稽（見原審卷第52頁）。因抗告人甲
    ○○未依限補正，原審乃於97年3月14日裁定駁回抗告人甲
    ○○之起訴，該裁定並97年3月18日送達抗告人甲○○，亦
    有裁定及送達證書可證（見原審卷第75、86頁），核無違誤
    。抗告人甲○○雖謂其於97年3月18日收受駁回起訴裁定當
    日，即至原法院補正起訴狀之本人簽章，然其起訴業經原審
    駁回在案，抗告人甲○○自無從再為補正。
(二)、關於抗告人乙○○部分：
    查原法院起訴狀亦無抗告人乙○○之簽名或蓋章，經原審於
    97年2月27日裁定命其於收受裁定5日內補正起訴狀上本人之
    簽名或蓋章（見原審卷第45頁）。該裁定業於97年3月7日寄
    存送達於抗告人乙○○住所轄區之光華派出所，抗告人乙○
    ○並於97年3月8日前往領取，有送達證書、光華派出所寄存
    訴訟文書登錄簽收簿附卷為證（見原審卷第67、74頁)。是
    該裁定於97年3月8日即對抗告人乙○○發生送達效力，抗告
    人乙○○應於97年3月13日（星期四）前到院補正其本人之
    簽名或蓋章，惟抗告人乙○○未為補正，原審於97年3月14
    日裁定駁回抗告人乙○○之起訴，該裁定業於97年3月20日
    寄存送達抗告人乙○○（見原審卷第75、85頁）。且抗告人
    乙○○迄未能提出已為合法補正行為之相關事證，其指摘原
    裁定不當，自嫌無據。
(三)、綜上，抗告人甲○○、乙○○之起訴顯不合程式，且未依法
    補正，原審依民事訴訟法第249條第1項第6款規定裁定駁回
    其訴，並無違誤。抗告意旨指摘原裁定不當，求予廢棄，為
    無理由，應予駁回。至抗告人是否於原審中另行追加為原告
    ，係另一問題，附此敘明。
五、據上論結，本件抗告為無理由，依民事訴訟法第495條之1第
    1項、第449條第1項、第95條、第85條第1項本文，裁定如主
    文。
中    華    民    國    97    年    5     月    8     日
                    民事第一庭
                        審判長法  官  張耀彩
                              法  官  林金吾
                              法  官  盧彥如
正本係照原本作成。
不得抗告。
中    華    民    國    97    年    5     月    12    日
                              書記官  鄭兆璋


司法院資訊處製作；財團法人民間司法改革基金會備份。
